

# ABIR CHERIF

### Développeur Front-end

93649677



abir.cherif@ensi-uma.tn



Monastir, Tunisie



https://github.com/abir739



in https://www.linkedin.com/in/abir-cherif-931770202/

## Compétences

- Flutter, Dart, Firebase
- React, Angular
- Javascript, jQuery
- HTML, CSS, PHP
- **TypeScript**
- Git/Gitlab
- Capacité d'apprentissage
- Esprit d'équipe
- Responsabilité et résistance au stress
- Créativité

# Langues

- Arabe
- Français
- **Anglais**

## Centres d'intérêts

- Codage créatif: Exploration de projets personnels afin d'élargir les horizons de la programmation.
- Conception visuelle: Élaboration et modification d'interfaces utilisateur ainsi que de graphiques.
- Bénévolat dans des associations.

# **Objectifs professionnels**

Autonome et enthousiaste, ma première expérience m'a permis de renforcer mes acquis et d'appréhender les différents outils et techniques de développement web et mobile. En quête de nouveaux challenges, je souhaite rejoindre une organisation à laquelle je pourrais apporter mon dynamisme et mon goût du challenge.

### **Expériences professionnelles**

#### Développeur Mobile

07/2023-présent

Continuous Net, Sousse, Tunisie

- · Conception et implémentation de fonctionnalités front-end à l'aide de Flutter et Dart.
- · Collaboration avec l'équipe Backend dans un environnement agile SCRUM pour développer les API nécessaires.

#### Stagiaire en Développement Mobile

02/2023-06/2023

Continuous Net, Sousse, Tunisie

 Implémentation d'une application mobile de gestion des voyages organisés, développée à l'aide de Flutter et Dart.

### Stagiaire en Développement Web

06/2022-08/2022

DRÄXLMAIER Group, Monastir, Tunisie

• Implémentation d'une application web d'archivage électronique des documents, développée à l'aide de PHP, JavaScript, HTML, CSS, MySQL, Laravel et Boostrap.

#### Stagiaire en Développement Web

06/2021-08/2021

ENSI, Manouba, Tunisie

• Développement d'une application Web de gestion des compétences du personnel médical, utilisant PHP, JavaScript, HTML, CSS, MySQL, JQuery et Bootstrap.

#### **Formations**

#### Ingénierie en Informatique

École Nationale des Sciences de l'Informatique Manouba, Tunisie

2020-2023

#### Licence en Mathématiques et Applications

Institut Supérieur d'Informatique et de Mathématiques Monastir, Tunisie

2017-2020